Inventaris van het archief van de Commissie van Advies voor de Rijksstudiedienst voor de Luchtvaart, (1917) 1920-1937
Nationaal Archief, Den Haag
- STUKKEN VAN BIJZONDERE AARD, B.
  - Activiteiten, 2.
    - Verslagen, verhandelingen en rapporten, e.
      - Maandverslagen betreffende de door de Rijksstudiedienst verrichte werkzaamheden., 1922-1930; 39-46; 8 omslagen
        Over de maanden september-december werd geen verslag aangetroffen.
        - 1923, 39
        - 1924, 40
        - 1925, 41
        - 1926, 42
        - 1927, 43
        - 1928, 44
        - 1929, 45
        - 1930, 46
      - Kwartaalverslagen betreffende de door de Rijksstudiedienst verrichte werkzaamheden., 1931-1934; 47-50; 4 omslagen
        (het verslag over het vierde kwartaal is niet verschenen)
        - 1931, 47
        - 1932, 48
        - 1933, 49
        - 1934, 50
      - Verslag van de werkzaamheden van de Rijksstudiedienst van 1918 tot 1926., z.d. (1926); 51; 1 stuk
      - Jaarverslagen van de Rijksstudiedienst. Gedrukt, gestencild., 1931-1936; 52-55; 4 katernen
        (Het jaarverslag 1935 is aanwezig in het archief van de Rijksluchtvaartdienst)
        - 1931, 52
        - 1932, 53
        - 1933, 54
        - 1936, tweede deel (geheim), 55
      - Korrespondentie betreffende de periodieke verslagen van de directeur van de Rijksstudiedienst., nov. 1932-sept. 1936; 56; 1 omslag
      - Verslag van de reis naar Berlijn van 2 tot 13 december 1919 door dr.ir. E.B. Wolff met ir. C. Kuipers., z.d. (1919); 57; 1 stuk
      - Beschouwing van dr.ir. E.B. Wolff betreffende de aanbouw van vliegtuigen in Nederland, met errata., maart 1921; 58; 2 stukken
      - Rapport R.B. 44 betreffende het bijwonen van de Hydroaerodynamische Konferenz te Innsbrück in 1922 door ir. C. Koning., z.d. (1922); 59; 1 stuk
      - Verslagen en verhandelingen van den Rijksstudiedienst voor de Luchtvaart, Amsterdam. Gedrukt., 1921, 1923, 1931; 60-62; 3 delen
        - Deel I-1921., 60
        - Deel II-1923., 61
        - Deel IV-1931., 62
      - Rapporten van door de Rijksstudiedienst verrichte onderzoeken. Getypt en gehectografeerd., 1920; 63; 5 katernen
        Een tafel is bijgevoegd.
        Tafel op inventarisnummer 63
        A 2 Onderzoek naar den invloed van de verwarming van het bovenvlak van een draagvlakmodel op de lift- en driftkrachten. onbekend 1920
        A 9 Onderzoek van 10 Morell snelheidsmeters onbekend 1920
        B 16 Literatuuroverzicht en beschouwingen over geluiddempers. onbekend z.j.
        B 17 Onderzoek van den stand van het carburateurvraagstuk meer speciaal met het oog op vliegtuigmotoren. onbekend z.j.
        B 23 Literatuuroverzicht betreffende luchtgekoelde motoren. onbekend z.j.
        M 5 Onderzoek rood-koperen leidingen. onbekend 1920
      - Rapporten van door de Rijksstudiedienst verrichte onderzoeken. Gedrukt., 1922-1926; 64; 18 katernen
        Tafel op inventarisnummer 64
        A 32 Onderzoek van de werking van stuurklappen aan een dikken tapschen vleugel. ir. C. Koning en ir. H.J. van der Maas z.j.
        A 33 Onderzoek van de drukverdeling op den romp van een vliegtuigmodel. onbekend 1922
        A 38 Invloed van de profielvorm van molenwieken op het opgenomen vermogen. onbekend 1923
        A 58 Nomogram ter bepaling van de correctie voor invalshoek en weerstand in verband met de eindige doorsnede van den windstroom bij het onderzoek van draagvlakmodellen. onbekend 1924
        A 76 Onderzoek van de modellen van verschillende uitvoeringen van het Fokker C IV-vliegtuig. onbekend z.j.
        A 77 Meting van den door metaalgaas veroorzaakten drukval in een windstroom. onbekend 1924
        A 92 Onderzoek van de koelwerking van twee verschillende koelers voor het Fokker C IV vliegtuig. onbekend 1925
        A 96 Voorloopig onderzoek naar den invloed van een draaiende rol aangebracht in een vleugelprofiel. onbekend 1924
        A 98 Weerstandsmeting aan twee verschillende koelers voor de N.V. Nederlandsche Vliegtuigenfabriek. onbekend 1925
        A 105 Voortgezet onderzoek naar den invloed van een draaiende rol, aangebracht in een vleugelprofiel. onbekend 1925
        A 129 Metingen van de snelheidsverdeeling in de grenslaag aan een draagvlakmodel, waarin een draaiende rol is aangebracht. onbekend 1926
        A 130 Beschouwingen naar aanleiding van de grenslaagmetingen aan het model met draaiende rol. dr. ir. E.B. Wolff en ir. C. Koning 1926
        A 153 Luchtweerstand van wielen. onbekend z.j.
        M 14 A Proefnemingen over de bescherming van hout, dat in den vliegtuigbouw gebruikt wordt, tegen vochtwisselingen door middel van vochtafsluitende lagen. onbekend 1925
        M 219 Mechanische eigenschappen van eenige materialen, die voor den vliegtuigbouw hier te lande gebruikt worden. dr. ir. E.B. Wolff en ir. L.J.G. van Ewijk 1926
        V 20 Drijfproeven, verricht met een model van het Fokker F III verkeersvliegtuig. onbekend 1921
        V 79 Fotografische tijdstudies van vliegtuigbanen. onbekend 1924
        V 175 De invloed van het ribverband op de sterkte van vliegtuigvleugels I. prof. ir. C. Biezeno, ir. J.J. Koch en ir. C. Koning. 1926
    - Diversen, f.
      - Stukken betreffende een verzoek van de Amsterdamsche vliegonderneming club aan de minister van Waterstaat tot financiële steun bij de opleiding van haar leden tot vliegtuigmakers., juni-juli 1921; 65; 1 omslag
      - Stukken betreffende de steunverlening door de Nederlandse regering aan de Nederlandse vliegtuigindustrie., febr.-dec. 1921; 66; 1 omslag
      - Briefwisseling tussen de directeur van de Rijksstudiedienst en de minister van Waterstaat betreffende het doen van proefnemingen ten behoeve van de firma Gebrs. Stork, machinefabriek te Hengelo. Afschriften., nov.-dec. 1921; 67; 2 stukken
- DOCUMENTATIE, C.
  - Overdruk uit 'de Ingenieur' van het artikel van de hand van ir. I. Bawly, getiteld "Het nuttig effect der moderne snelloopende explosiemotoren''. Gedrukt., 1922; 68; 1 katern
  - Overdruk uit 'Het Vliegveld' van het artikel van de hand van ir. I. Bawly, getiteld "Beschouwingen over hoogtemotoren". Gedrukt., 1922; 69; 1 katern
  - Overdruk uit 'Zeitschrift für angewandte Mathematik und Mechanik' van het artikel van de hand van prof. ir. C.B. Biezeno, ir. J.J. Koch en ir. C. Koning, getiteld "Ueber die Berechnung von freitragenden Flugzeugflügeln". Gedrukt., 1926; 70; 1 katern
  - Tekst van een voordracht van dr.ir. E.B. Wolff, getiteld "Technische middelen ter bevordering van de veiligheid bij het gebruik van vliegtuigen". Gedrukt., 1933; 71; 1 katern
- ARCHIVALIA VAN PROFESSOR VAN ROYEN, D.
  - Stukken betreffende de totstandkoming van de Rijksstudiedienst voor de Luchtvaart als onderdeel van het Munitie-Bureau, ressorterende onder het departement van Oorlog., aug. 1917-april 1919; 72; 1 omslag
  - Begroting voor het dienstjaar 1919 van de Rijksstudiedienst., juni 1918; 73; 1 omslag
  - Korrespondentie van prof. van Royen met verschillende personen over luchtvaartaangelegenheden., febr.-juni 1918; 74; 1 omslag
  - Aantekening van de hand van H.J. Furstner betreffende de inrichting van het vliegveld Schiphol, met aangehecht kaartje en aanbiedingsbrief., dec. 1917; 75; 2 stukken
  - Brief van de directeur van de Rijksstudiedienst aan mr.dr. J. Schönfeld inzake de plannen van A. Fokker tot het stichten van een vliegschool te Scheveningen. Afschrift., juli 1919; 76; 1 stuk
  - Briefwisseling met de directeur van de Rijksstudiedienst betreffende zijn plan om onder zijn voorzitterschap een 'technische commissie' te formeren., sept.-okt. 1919; 77; 3 stukken
  - Reclamefolder voor de Eerste Luchtverkeer Tentoonstelling Amsterdam. Gedrukt., maart 1919; 78; 1 stuk
  - Stukken betreffende de organieke overgang van de Rijksstudiedienst van het departement van Oorlog naar het departement van Waterstaat en de daarmede samenhangende problemen., jan.-nov. 1919; 79; 1 omslag
  - Korrespondentie van prof. van Royen met de Curatoren van de Technische Hoogeschool, de minister van Onderwijs, Kunsten en Wetenschappen en de minister van Waterstaat terzake van de benoeming van hem tot voorzitter van de te vormen Commissie van Advies., juni-okt. 1919; 80; 1 omslag